臺灣高等法院刑事判決　　　　　　　　96年度上訴字第3379號
上　訴　人
即　被　告　甲○○
選任辯護人　徐國楨律師
上列上訴人因槍砲彈藥刀械管制條例案件，不服臺灣新竹地方法
院96年度訴字第200號，中華民國96年7月6日第一審判決（起訴
案號：臺灣新竹地方法院檢察署96年度偵字第1165號），提起上
訴，本院判決如下：
    主  文
上訴駁回。
    事  實
一、甲○○前於民國（下同）88年12月間，因違反槍砲彈藥刀械
    管制條例案件，經原審法院以89年度訴字第114號刑事判決
    ，判處有期徒刑1年4月，併科罰金新臺幣（下同）30萬元，
    上訴後經本院以89年度上訴字第1978號刑事判決駁回；又於
    89年7月間，因違反槍砲彈藥刀械管制條例案件，經原審法
    院以89年度訴字第468號刑事判決，判處有期徒刑1年1月，
    併科罰金2萬元，嗣於90年2月26日確定；復於89年7月間，
    因違反毒品危害防制條例案件，經原審法院以89年度竹簡字
    第658號刑事簡易判決，判處有期徒刑5月，嗣於89年12月18
    日確定，上開2罪並經定應執行刑為有期徒刑1年5月確定；
    與前開案件接續執行，於89年9月30日入監執行，並於92年8
    月21日因縮短刑期假釋出監（92年8月21日至93年11月25日
    另執行易服勞役及感訓處分），而於94年6月25日保護管束
    期滿執行完畢（於本件構成累犯）。詎其猶不知悔改，明知
    未經許可，不得寄藏、持有可發射子彈具有殺傷力之改造手
    槍，竟於96年2月6日晚間，未經許可，在新竹市○○路217
    巷20號301室租屋處，受綽號「阿猴」之男子丙○○寄託，
    保管仿COLT廠CALIBER .25 POCKET型半自動手槍製造之手槍
    ，換裝土造金屬槍管改造而成具有殺傷力之改造手槍（槍枝
    管制編號0000000000號）乙枝，甲○○將該改造手槍置於上
    開租屋處之茶葉罐內。嗣於96年2月8日晚間9時許，甲○○
    前開租屋處監視畫面中發現一樓有警員前來，遂將上開改造
    手槍藏置於租屋處頂樓曬衣場內。嗣於96年2月8日晚上11時
    50分許，在上開租屋處3樓樓梯間，因形跡可疑，經警出示
    證明文件盤查，並聯繫大樓管理員調取頂樓監視器畫面後，
    查獲並扣得前開改造手槍乙枝。
二、案經新竹市警察局第一分局報告臺灣新竹地方法院檢察署檢
    察官偵查起訴。
    理  由
壹、程序部分
一、本件被告甲○○所為不利於己之供述，並無出於強暴、脅迫
    、利誘、詐欺、疲勞訊問、違法羈押或其他不正之方法，亦
    非違反法定障礙事由經過期間不得訊問或告知義務之規定而
    為，依刑事訴訟法第156條第1項、第158條之2規定，有證據
    能力。
二、本件認定犯罪事實所憑之非供述證據，均無違反法定程序而
    取得之情形，依刑事訴訟法第158條之4反面規定，亦有證據
    能力。
貳、實體部分
一、訊據上訴人即被告甲○○於上揭時、地寄藏、持有改造手槍
    之客觀事實坦承不諱，惟辯稱略以：警員在和我聊天的時候
    ，有跟警員報備有朋友拿槍枝放在我這裡的事情，警員一直
    問我是真的還是假的，當時並不知道已經有其他警員在頂樓
    ，我覺得我這樣就應該算是報繳了，應構成自首。其於本院
    審理時辯稱係被丙○○栽贓，本身並無寄藏改造手槍之犯意
    云云。經查：本件扣案之改造手槍，係仿COLT廠CALIBER.25
    POCKET型半自動手槍製造之手槍，換裝土造金屬槍管改造而
    成之改造手槍，機械性能良好，可擊發適用子彈，具殺傷力
    ，有內政部警政署刑事警察局96年3月5日刑鑑字第09600258
    39號槍彈鑑定書一紙附卷可憑，並有上開扣案槍枝可考。參
    以本件查獲過程係由警員在察覺有異後盤查被告，並調取被
    告租屋處頂樓監視錄影畫面後查獲等情，業經證人乙○○即
    查獲警員在原審法院審理中證述明確，並有前開監視錄影畫
    面翻拍照片7張在卷可稽，被告寄藏、持有槍枝之犯行明確
    ，堪以認定。被告於原審法院審理時辯稱其係自首，按刑法
    第62條前段所規定之自首，係以對於未發覺之犯罪自首而受
    裁判為要件，故犯罪行為人應於有偵查犯罪職權之公務員未
    發覺犯罪事實或犯罪人之前自首犯罪，且接受裁判，兩項要
    件兼備，始得依刑法第62條前段自首之規定減輕其刑。本件
    被告雖辯稱其於警員盤查時即已表明持有槍械等情，惟證人
    乙○○於原審法院審理中證稱略以：當天在被告租屋處走道
    看到被告從樓梯間下來，與被告相遇時發現被告滿頭大汗，
    覺得他有點緊張，我同事（潘昱昀）覺得被告很奇怪，就上
    到頂樓，發現頂樓有監視器，我同事請大樓管理員調出監視
    器的錄影帶來看，發現被告有放一個東西，之後我們去查看
    ，發現槍枝等語。故本件扣案槍枝之查獲，與被告對警員之
    供述無關。證人乙○○於原審法院審理中證稱：起出扣案改
    造手槍之當下，向被告詢問該槍枝是否為其所放置時，被告
    否認為其所放等語。核與被告於原審法院審理中之供述相符
    ，堪信為真實。被告既於查獲當下否認扣案槍枝係其所藏放
    ，則被告主觀上並無接受裁判之意思，與刑法上自首之要件
    不符。至於所辯被栽贓部分，本院提訊證人丙○○，其於本
    院審理時結證稱沒有寄放一枝槍要給被告、沒有交槍給被告
    等語；證人丁○○於本院審理時到庭結證稱，被告在電話中
    沒有說那裡有一支槍，有碰到被告本人還有碰到一分局的刑
    警乙○○，乙○○說他只是要跟被告聊天，把門關起來，我
    沒有進去就離開了等語，並不能證明被告有被栽贓之情。綜
    上，本件警方既非依據被告之供述查獲扣案改造手槍，被告
    亦無接受裁判之意思，顯不構成自首。又其並無被栽贓之情
    ，有如上述，是被告所辯係卸責之詞，自無可採。
二、核被告所為，係犯槍砲彈藥刀械管制條例第8條第4項未經許
    可寄藏可發射子彈具有殺傷力之槍枝罪。又按寄藏與持有，
    均係將物置於自己實力支配之下，僅寄藏必先有他人持有行
    為，而後始為之受寄代藏，故受寄人代為保管，其保管之本
    身，亦屬持有，不過此之持有係受寄之當然結果，被告受託
    保管槍枝，其保管之本身所為之「持有」，係「寄藏」之當
    然結果，法律上僅就「寄藏」行為為包括之評價，不應另就
    「持有」予以論罪。另被告前因違反槍砲彈藥刀械管制條例
    、毒品危害防制條例案件，經原審法院先後以89年訴字第
    468號、89年度竹簡字第658號判決判處有期徒刑1年1月、5
    月確定，於民國92年8月21日假釋出監，93年4月6日縮刑期
    滿執行完畢，有本院被告刑案紀錄表乙份在卷可考，其於5
    年內故意再犯本件有期徒刑以上之罪，為累犯，應依刑法第
    47條第1項之規定，加重其刑。
三、原審同此事實認定，依槍砲彈藥刀械管制條例第8條第4項，
    刑法第11條前段、第47條第1項、第42條第3項前段、第38條
    第1項第1款之規定，審酌被告無視法令禁制，未經許可受託
    寄藏具殺傷力之改造手槍之犯罪動機、目的，藏放槍枝之數
    量，及雖未持以另犯他案，但對人身安全及社會治安所造成
    之潛在危害甚鉅，兼衡被告教育程度僅國小畢業，因法律知
    識不足致罹重典，及被告之生活狀況、品行，以及被告犯罪
    後在偵查中及原審法院審理訊問時均能坦白承認犯行，已具
    悔意，態度尚可等一切情狀，量處有期徒刑年月，併科
    罰金新臺幣60,000元，罰金如易服勞役，以新臺幣壹仟元折
    算壹日。扣案之可發射子彈具殺傷力之改造手槍壹枝（槍枝
    管制編號0000000000號《不含彈匣、護木》），沒收之。其
    認事用法，核無違誤，量刑亦甚妥適。被告上訴辯稱係被栽
    贓，核無理由，應該駁回。
據上論斷，應依刑事訴訟法第368條，判決如主文。
本案經檢察官蔡薰慧到庭執行職務。
中　　華　　民　　國　　96　　年　　11　　月　　 9　　日
　　　　　　　　　刑事第十二庭  審判長法　官   蔡永昌
　　　　　　　　　　　　　　　　　　  法　官   王梅英
　　　　　　　　　　　　　　　　　　  法　官   陳榮和
以上正本證明與原本無異。
如不服本判決，應於收受送達後十日內向本院提出上訴書狀，其
未敘述上訴之理由者並得於提起上訴後十日內向本院補提理由書
（均須按他造當事人之人數附繕本）。
                                      書記官   林吟玲
中　　華　　民　　國　　96　　年　　11　　月　　 9　　日
附錄本案論罪科刑法條全文：
槍砲彈藥刀械管制條例第8條第1項、第4項：
未經許可，製造、販賣或運輸鋼筆槍、瓦斯槍、麻醉槍、獵槍、
空氣槍或第4條第1項第1款所定其他可發射金屬或子彈具有殺傷
力之各式槍砲者，處無期徒刑或五年以上有期徒刑，併科新臺幣
一千萬元以下罰金。
未經許可，持有、寄藏或意圖販賣而陳列第1項所列槍枝者，處
三年以上十年以下有期徒刑，併科新臺幣七百萬元以下罰金。
